高雄高等行政法院判決　　　　　　　　　　　　　　　九十年度訴字第二○六六號
　　　　　　　　　　　　　　　.
　　原　　　告　甲○○
　　被　　　告　嘉義縣稅捐稽徵處
　　代　表　人　乙○○　處長
　　訴訟代理人　黃錦玉
　　　　　　　　曾俊傑
右當事人間因營業稅事件，原告不服財政部九十年九月二十八日台財訴字第○九○一
三五五六三六號再訴願決定，提起行政訴訟，本院判決如左：
　　主  文
原告之訴駁回。
訴訟費用由原告負擔。
　　事  實
一、事實概要：
　　緣原告涉嫌於民國（下同）八十二年十月起至八十三年十一月間止未依規定辦理
    營業登記，即擅自承包育鋒企業社在嘉義市○○段九八地號土地之十三戶房屋興
    建工程，領取工程款計新台幣（下同）三、四四八、五００元（含稅），逃漏營
    業稅一六四、二一四元，案經被告機關查獲，審理違章成立，除核定補徵營業稅
    一六四、二一四元外（此部分業經改制前行政法院即現最高行政法院八十六年度
    判字第一五四四號判決確定），並分別依營業稅法（已於九十年七月九日修正名
    稱為加值型及非加值型營業稅法，以下仍簡稱營業稅法）第四十五條前段裁處罰
    鍰三、０００元、同法第五十一條第一款按所漏稅額處五倍罰鍰計八二一、００
    ０元（計至百元止）及稅捐稽徵法第四十四條就未給與憑證，經查明認定之總額
    裁處百分之五罰鍰計一六四、二一四元，合計裁處罰鍰九八八、二一四元。原告
    不服，申請復查，未獲變更，訴經台灣省政府八十五年二月一日八五府訴二字第
    一四四六五五號訴願決定：「原處分關於依營業稅法第四十五條前段裁處罰鍰三
    千元部分撤銷；違反稅捐稽徵法第四十四條裁處罰鍰部分撤銷，由原處分機關另
    為處分。其餘訴願駁回。」原告猶有不服，就訴願決定駁回部分，續提再訴願，
    經財政部八十五年十一月二十六日台財訴第00000000號再訴願決定略以
    本案尚在行政救濟程序中，屬未確定案件，核有八十五年七月三十日增訂公布之
    稅捐稽徵法第四十八條之三「從新從輕」原則適用等由，將訴願決定及原處分關
    於依營業稅法第五十一條第一款裁處罰鍰部分均撤銷，並駁回補徵營業稅之訴。
    嗣被告遵照再訴願決定撤銷意旨，以八十六年一月九日八六嘉縣稅法字第八六０
    ００七二九號重行查核決定：「有關依行為時營業稅法第五十一條第一款規定按
    所漏稅額處五倍罰鍰計八二一、０００元部分變更為按所漏稅額處三倍罰鍰計四
    九二、六００元。」原告仍表不服，復提起訴願，經台灣省政府八十六年四月十
    七日八六府訴二字第一五０七九一號訴願決定駁回訴願。原告再訴經財政部八十
    七年八月四日台財訴第000000000號再訴願決定：「訴願決定及原處分
    均撤銷，由原處分機關另為處分。」案經被告遵照再訴願決定撤銷意旨，以八十
    七年九月十五日八七嘉縣稅法字第八七０一七四四三號重行查核決定書決定：「
    變更原處分，重行核定裁處一倍罰鍰一六四、二００元。」原告猶未甘服，提起
    訴願，旋遭駁回，乃向財政部提起再訴願，仍遭駁回，遂提起本件行政訴訟。
二、兩造聲明：
（一）原告聲明求為判決：１、再訴願決定、訴願決定及原處分均予撤銷。
　　　　　　　　　　　　２、訴訟費用由被告負擔。
（二）被告聲明求為判決：１、原告之訴駁回。
                        ２、訴訟費用由原告負擔。
三、兩造之爭點：
甲、原告主張之理由：
一、按訴願及再訴願決定所以駁回原告之訴願，無非均係以關於核定補徵營業稅一六
    四、二一四元部分，業經改制前行政法院即現最高行政法院八十六年度判字第一
    五四四號判決確定，認被告所為裁處並無不當。然是否應對被告科處營業稅法第
    五十一條第一款之罰鍰，實應就原告是否確有該條文所規定之行為（即未依規定
    申請營業登記而營業）加以認定，上述判決實有：「當事人發見未經斟酌之證物
    或得使用該證物者」之再審事由，僅係因原告逾法定不變期間未能提再審予以廢
    棄而已。說明如下：
（一）按原告僅係禾重公司所委任派駐於該公司所承包育鋒企業社嘉義市○○段九十
    八號上房屋興建工程之顧問及管理階層員工而已，自己並無從事營業之行為。而
    原告因負責前揭工地管理事宜，因此由原告代領工程款，並代公司發放薪資。然
    原告確非自己承攬工程營業，因此均會將所收取之工程款於發放薪資及支付原料
    費用後，按月支付與公司。關於此有支票存根影本二紙可茲證明。
（二）再者，原告確為禾重公司之員工，關於此，自可傳喚禾重公司之負責人及相關
    人員出庭詢問即明。請　鈞院傳喚彼等出庭作證。
（三）按原告確無獨自營業之行為，而禾重公司亦均有繳納應繳之營業稅款，原告自
    無違反營稅法第五十一條第一款之情形。
二、被告答辯狀理由四略謂：被告僅以彰化稅捐處移送資料：黃嘉慧集團以人頭擔任
    負責人設立營造公司，經調查站執行搜索並經檢察官起訴在案，推斷禾重公司實
    無能力承包系爭工程堪予認定，禾重公司是否業經法院判決確定為一出借牌照廠
    商，並不足以改變其未實際承包工程事實。事實上檢察官起訴書內容並未記載禾
    重公司名列其中，禾重公司負責人至今未受法院起訴或判決確定，甚至未接獲與
    本案有關調查通知，如何斷定其未能承包本案工程，被告欠缺直接證據草率推斷
    並核定原處分，實乃違法。
三、訴外人江薛靜枝談話筆錄證稱：一切事宜均與禾重公司派駐嘉義監工甲○○接洽
    並付款甲○○。以上所言並不能證實工程是由原告承包，因江薛靜枝也不服嘉義
    市稅捐處處分書，先後提起訴願、再訴願、行政法院訴訟等，但不為接受。原告
    請求傳訊江薛靜枝到庭作證：其與何人簽約？或傳訊其他營造工人作證受雇何人
    ？甲○○只是職責所在代領及發放工程款。
四、工程合約書載名為禾重公司，簽約日期未填；因合約書非由原告簽立，經查起造
    人解釋：八十二年十一月六日由江佩玲等十三人簽立，事後因部分起造人名義變
    更，重新簽訂新合約日期漏填所致（詳舊合約影本）。建議向禾重公司負責人查
    證。
五、無法提示八十二年薪資扣繳憑單：該工程是八十二年十月申報開工，但因前置作
    業未完成遲至十二月正式開工挖掘地下室，故未領得八十二年薪資，八十三年計
    領取十二萬元薪資（詳如扣繳憑單），至今尚有紅利未領取。
六、發放工資紀錄及餘款繳回公司紀錄：八十四年四月被告調查時，因工資發放資料
    已繳回公司，故無法提供，被告依此無簽收紀錄，核定原告為實際承包人，又不
    向禾重公司查證，實屬草率。直到八十八年二月才發覺新證物，工程發票、工資
    紀錄及餘款繳回公司支票等，雖其總金額與合約金額不符是因部份資料確已遺失
    。
七、被告認為：由原告領取工程款逕行發放工資作業方式，有違一般經驗法則。原告
    經禾重公司授權領款，發放工資，順利完成工程，此乃工程慣例，實不能作為處
    分要件。何況委託領款書簽立日期只要雙方無意見即可，且與系爭工程由何人承
    包無直接關係，可見被告僅依經驗法則辦案欠缺公信力。
八、因原告不熟悉法律，八十八年三月自行撰選行政法院再審訴狀時，未依民事訴法
    第五０一條第一項第四款規定訴狀內表明：關於遵守不變期間之證據，其實體上
    理由，自毋庸審酌予以廢棄而已。祈請鈞院能重新考量新證物之重要性。
九、原告並無故意或過失違反納稅義務：司法院釋字第二七五號解釋謂：人民違反法
    律上之義務而應受行政罰之行為，法律無特別規定時，雖不以出於故意為必要，
    仍須以過失為其責任條件。
十、原告之於本件行政爭訟所提示之證據顯然欠缺直接證據力，僅依彰化稅捐處、調
    查站、地檢署起訴書等資料，曲解起造人江薛靜枝證詞及未傳喚禾重公司負責人
    、營造工人等，依一般經驗則濫用行政裁量權處分。行政法院判例：「當事人主
    張事實，須負舉證責任，倘其所提出的證據，不足為主張事實之證明，自不能認
    其主張之事實為事實。」主管稽徵機關在行政爭訟程序也是當事人，自應適用上
    述之判例。又行政官署處罰人民，必須確實證明其有違法之事實，倘不能確實證
    明違法事實之存在，處罰就不能證明其違法。
乙、被告主張之理由
一、按「在中華民國境內銷售貨物或勞務及進口貨物者，均應依本法規定課徵營業稅
    。」「營業人之總機構及其他固定營業場所，應於開始營業前，分別向主管稽徵
    機關申請營業登記。」「營業人有左列情形之一者，主管機關得依照查得之資料
    ，核定其銷售額及應納稅額並補徵之：．．．三、未辦妥營業登記，即行開始營
    業。」「納稅義務人，有左列情形之一者，除追繳稅款外，並得停止其營業：一
    、未依規定申請營業登記而營業者。」分別為營業稅法第一條、第二十八條、第
    四十三條第一項第三款及第五十一條第一款所明定。
二、查原告於八十二年十月起至八十三年十一月止承包育鋒企業社之房屋興建工程，
    未依規定於開始營業前辦理營業登記致生漏開立統一發票及漏報繳營業稅之情事
    ，經被告依法核定補徵營業稅一六四、二一四元，並分別依營業稅法第四十五條
    規定處罰鍰三、０００元、同法第五十一條第一款規定按所漏稅額處五倍罰鍰計
    八二一、０００元（計至百元止）及稅捐稽徵法第四十四條規定就其未給與憑證
    經查明認定之總額三、二八四、二八六元處百分之五罰鍰計一六四、二一四元，
    罰鍰合計九八八、二一四元，揆諸首揭稅法規定並無不合；又原告不服上開處分
    循序爭訟，補徵營業稅部分，因各審級始終予以駁回而告確定。依營業稅法第四
    十五條規定處罰鍰部分經前台灣省政府以八十五年二月一日八五府訴二字第一四
    四六五五號訴願決定撤銷、依稅捐稽徵法第四十四條處罰鍰部分經被告遵照上開
    訴願決定撤銷意旨及本諸「擇一重處」原則重為復查決定撤銷，至於依營業稅法
    第五十一條第一款處罰鍰部分，係遞經被告遵照再訴願決定撤銷意旨及本諸「從
    新從輕」原則，重為復查決定改按所漏稅額處一倍罰鍰一六四、二００元，原告
    不服就此部分續行爭訟，遞經一再訴願決定駁回。
三、訴狀爭執重點無非在於︰系爭工程乃禾重公司承包興建，並已依規定繳納應納營
    業稅，故無違章漏稅情事。原告僅為禾重公司派駐工地之代表，代領之工程款於
    發放工資後業按月交回公司，有支票影本二紙可茲證明云云。
四、查系爭工程於八十二年十月開工，原以永勝營造有限公司（以下簡稱永勝公司）
    名義承造，於八十三年五月二十八日工程完工百分之四五．三時變更以禾重公司
    名義繼續承造，並於同年十一月完工。惟據彰化縣稅捐稽徵處八十三年八月九日
    彰稅消字第四八六六二號函檢送之「彰田專案小組查獲之禾重公司營繕工程資料
    」顯示，上開二家公司為黃嘉惠集團以人頭擔任負責人在全省各縣市所設之營造
    公司，其實際上並未承包任何工程，專事出借牌照蓋章獲取不法利益及幫助他人
    逃漏稅捐，業經法務部調查局彰化縣調查站申請執行搜索，查扣大批違章證物，
    並經啟封及傳喚僱用會計人員到案證述甚詳。而黃嘉惠等涉及刑責部分並經台灣
    彰化地方法院檢察官以八十三年度偵字第三七六六、六五九一、九二三八號等起
    訴書提起公訴在案。又據彰化縣稅捐稽徵處八十四年一月十八日八四彰稅消字第
    一００六二二號函檢送之彰田專案小組辦理查緝營造廠商涉嫌出借牌照逃漏稅案
    第一次檢討會記錄︰「訴外人禾重公司據其八十一及八十二年度營所稅申報資料
    所載並無施工設備」，故在此情形下，禾重公司實無能力承包系爭工程堪予認定
    。而永勝公司涉嫌為人頭公司，亦經管轄之桃園縣稅捐稽徵處自八十三年起暫緩
    其購買發票並通報建設廳停止受理開工報告，更彰顯系爭工程因永勝公司涉嫌為
    人頭公司之事東窗事發經管轄桃園縣稅捐處停止其購買發票，不得不於工程完工
    百分之四十五．三時撤換以禾重公司名義繼續承造，並由禾重公司就工程總價款
    開立發票，故永勝及禾重公司均非本件工程之實際承包人，訴外人育鋒企業社取
    具禾重公司發票僅為方便領取房屋使用執照已臻明確。禾重公司是否業經法院判
    決確定為一出借牌照廠商，並不足以改變其未實際承包系爭工程之事實。另據訴
    外人江薛靜枝於八十四年四月在被告查緝小組製作談話筆錄證稱，系爭工程為其
    以包工不包料方式委託興建，一切營建事宜均與自稱為禾重公司派駐嘉義之監工
    甲○○（即原告）接洽，並視工程完工程度以現金付款予林君，並取得禾重公司
    開立之WN00000000號統一發票，銷售額三、二九一、一四三元，稅額一
    六四、五五七元作為進項憑證並申報扣抵銷項稅額；復經原告於八十四年五月二
    日到處供稱︰其為禾重公司員工（提示八十三年度薪資扣繳憑單）負責工程之監
    工及領款等事宜，共代收工程款三、四四八、五００元，於發放工資後餘款已全
    數交與公司負責人賴宗或會計林小姐；另分別於八十七年十月十五日提起訴願時
    補提示代發工資記錄，提起本件行政訴訟時補提示餘款交回公司記錄。查附案工
    程合約書，仍市售範本，雖載述承包人為禾重公司，惟簽約日期空白未經填載，
    又原告自述自八十二年十月工程開工時即擔任監工，卻無法提示八十二年薪資扣
    繳憑單；另自述由其代收工程款於發放工資後已全數繳回公司，惟據代發工資及
    餘款繳回記錄，其自八十三年九月起即陸續代發工資合計一、八０三、九一一元
    ，繳回公司四九五、九七四元，合計二、二九九、八八五元，核與代收工程款三
    、四四八、五００元不符，且此種由員工以自已名義領取工程款逕行發放工資之
    作業方式，有違一般經驗法則，亦即員工充其量僅係代表公司收款（以公司名義
    具領）後，即應交由公司入帳，再由公司按週、旬或月發放工資；再者，委託領
    款書係在八十三年十一月三日書立，亦即發放工資後書立，在時間證據上亦顯有
    不合。綜上，原告之於本件行政爭訟所提示之證據顯然欠缺證據力，從而被告按
    行政法院三十一年判字第五三號所著：「當事人主張事實，須負舉證責任，倘所
    提出之證據，不足為其主張事實之證明，自不能認其主張為真實。」之判例不予
    採認，於法並無不合。又本案之一切營建事宜既均由原告接洽復收取工程款，渠
    為實際承建人殆無疑問，被告以其為違章主體補稅並處罰鍰，認事用法亦無違誤
    ，且補徵營業稅部分，業經最高行政法院就實體審結以八十六年度判字第一五四
    四號判決駁回而告確定，原告猶執詞爭訟，顯無理由。
　　理  由
一、按「在中華民國境內銷售貨物或勞務及進口貨物者，均應依本法規定課徵營業稅
    。」「營業人之總機構及其他固定營業場所，應於開始營業前，分別向主管稽徵
    機關申請營業登記。」「營業人有左列情形之一者，主管機關得依照查得之資料
    ，核定其銷售額及應納稅額並補徵之：．．．三、未辦妥營業登記，即行開始營
    業。」「納稅義務人，有左列情形之一者，除追繳稅款外，並得停止其營業：一
    、未依規定申請營業登記而營業者。」分別為行為時營業稅法第一條、第二十八
    條、第四十三條第一項第三款及第五十一條第一款所明定。
二、本件原告於八十二年十月起至八十三年十一月間止未依規定辦理營業登記，即擅
    自承包育鋒企業社在嘉義市○○段九八地號土地之十三戶房屋興建工程（以下簡
    稱系爭工程），領取工程款計三、四四八、五００元（含稅），逃漏營業稅一六
    四、二一四元，被告乃依據營業稅法第五十一條第一款裁處一倍罰鍰一六四、二
    ００元（計至百元止）等情，已經兩造分別陳明在卷，並有被告八七嘉縣稅法字
    第八七○一七四四三號重行查核決定書附原處分卷可稽。而原告提起本件訴訟無
    非係以系爭工程乃禾重公司承包，其僅為該公司派駐工地之代表，被告未向禾重
    公司查證，逕以未指明禾重公司涉案之檢察官起訴書為證據，有欠公平；又原告
    代領工程款等資料於發放工資後即連同餘額交還公司，被告未盡調查及舉證責任
    ，擅對原告核定裁處一倍罰鍰一六四、二００元，即有違誤等語，資為爭執。
三、惟查：先後承造系爭工程之永勝、禾重二家公司，其中禾重公司曾於八十二年五
    月間出借牌照給三禾土木包工業承包興建新竹市○○段三四九、三五一、三五四
    地號上之房屋；另於八十二年間出借牌照給正棋商行承包興建新竹市○○段○○
    段四、五地號上之房屋；復於八十三年間出借牌照給吳姓建商承包興建湖口鄉○
    ○段復興小段二八四地號海恩金屬股份有限公司（以下簡稱海恩公司）擴建廠房
    等情，此有起造人林應爐之子林錦淡之談話筆錄、正棋商行負責人陳正棋之友人
    魏平社之談話筆錄、海恩公司負責人周進興出具之承諾書附於新竹市稅捐稽徵處
    之資料卷可參。又坐落南投縣魚池鄉○○段七四八地號、同鄉○○段二三五之十
    地號及埔里鎮○○段二五二地號之房屋，分別為訴外人胡瑞泉、劉西良、游象源
    自行僱工興建，卻借用禾重公司牌照蓋章領用使用執照，亦有上述三人所出具之
    切結書、建築工程開工報告書、使用執照申請書、使用執照等附於新竹市稅捐稽
    徵處之資料卷足稽。次查：據證人即惠晟工程顧問有限公司（以下簡稱惠晟公司
    ）會計陳麗娟在彰化縣調查站證稱：「惠晟公司實際負責人是黃嘉惠，主要從事
    營建牌照的出借業務，就我所知有思萱、國成、永勝、禾重、嘉晟、圓園、彥品
    、紹德等八家營造有限公司。」、「出借牌照業務係包括申請建造執照、建築變
    更事項及使用執照的申請。」、「思萱等八家營造公司僅出借牌照，並無實際從
    事工程施工，也沒有向客戶收取發票金額的工資款或材料款，因為我任職公司擔
    任會計工作，負責人黃嘉惠要求我核對其他業務員收回客戶應收款項，我核對應
    收款項均依照前述公司規定包工包料或包工不包料的收費標準計算收費外，即無
    再收取任何的費用。」（詳見台灣彰化地方法院檢察署八十三年度偵字第三七六
    六號偵查案所附法務部調查局調查筆錄第四頁背面起）。另證人即惠晟公司會計
    陳淑玲亦證稱：「黃嘉惠、惠晟公司從事財務、業務的管理，目前有思萱、國成
    、永勝、禾重、紹德、嘉晟、圓園、彥品等八家營造有限公司，由惠晟公司黃嘉
    惠管理財務業務。」、「思萱等八家營造公司都是由黃嘉惠負責對外招攬生意以
    提供不實的統一發票給實際從事承攬工程之起造人（包括個人、建設公司等），
    黃嘉惠從事該項不法業務時有三種分類，分為包工包料、包工不包料及單純收取
    行政代辦費，在我任職期間僅接觸包工包料及包工不包料二種業務型態，黃嘉惠
    要求我們職員收取整理前述業務及整理客戶繳交的各項憑證。」（詳見上述調查
    筆錄第十一頁背面起）。綜上證人所述，核與當事人所出具之切結書等資料相互
    參照，足見永勝、禾重公司確係有以出借牌照為業務之情事。
四、本件系爭工程於八十二年十月間開工，原以永勝公司名義承造，俟工程完工百分
    之四十五．三時始變更以禾重公司名義繼續承造，並於八十三年十一月完工，據
    彰化縣稅捐稽徵處八十三年八月九日彰稅消字第四八六六二號函檢送之「彰田專
    案小組查獲之禾重公司營繕工程資料」顯示，上開二家公司為黃嘉惠集團以人頭
    擔任負責人在台灣省各縣市所設之營造公司，實際上並未承包任何工程，專事出
    借牌照蓋章獲取不法利益及幫助他人逃漏稅捐，黃嘉惠等涉及刑責部分並經台灣
    高等法院台中分院判處有期徒刑六月確定在案，此業經本院調取該院八十五年度
    上易字第一０七六號刑事案卷，閱明屬實。又據彰化縣稅捐稽徵處八十四年一月
    十八日八四彰稅消字第一００六二二號函檢送之「彰田專案小組辦理查緝營造廠
    商涉嫌出借牌照逃漏稅案第一次檢討會記錄七、工作報告：（二）３、略謂：「
    禾重公司依據其八十一、八十二年度營所稅結算申報書所載並無施工設備，且該
    公司所有土地房屋已移轉他人，．．．。」等資料，禾重公司於八十二年度既無
    施工設備，應不能承包系爭房屋之興建工程。再永勝公司因涉嫌為人頭公司，已
    經管轄之桃園縣稅捐稽徵處暫緩其購買發票並通報建設廳停止受理其開工報告，
    亦足見系爭工程因永勝公司涉嫌為人頭公司事發，經管轄之桃園縣稅捐稽徵處停
    止其購買發票，不得不於工程完工百分之四十五．三時撤換以禾重公司名義繼續
    承造，並由禾重公司就工程總價款全數開立發票，益證系爭工程事實上非由永勝
    及禾重二家公司所承造，訴外人育鋒企業社取具禾重公司發票，僅為方便領取系
    爭工程之使用執照而已，至於上開判決內容雖未包括永勝、禾重公司部分，然禾
    重公司是否業經法院判決確定為一出借牌照廠商，並不足以改變其未實際承包系
    爭工程之事實。
五、又原告自承系爭工程款均由其向育鋒企業社領取，被告在其無法提示代發工資紀
    錄、餘款交付禾重公司之簽收證明文件、八十二年度薪資扣繳憑單及釐清所領工
    程款之流向等，認定其為系爭工程之實際承包人並據為補稅處分，即難謂有違法
    等情，業據被告答辯及再訴願決定指明，並有相關書證附原處分卷可資佐證。原
    告於本件訴訟中另提出嘉義市第二信用合作社支票存根影本二張，證明其向育鋒
    企業社收取工程款於發放薪資及支付原料費用後，餘款按月支付給公司云云；然
    查該二紙支票簽發日期為八十三年十二月十六日及八十四年一月十六日，金額分
    別為四十萬元及九萬五千九百七十四元，姑不論該票款是否為支付禾重公司關於
    本件系爭工程之工程款，然觀其發票日已在系爭工程完工後（八十三年十一月）
    ，且系爭工程自八十二年十月開工至八十三年十一月完工，歷時年餘，原告卻僅
    於完工後始交還禾重公司二次工程款，實有違常情。又訴外人江薛靜枝即育鋒企
    業社因上開事實所涉未依規定取得實際承包工程者所開立之憑證，卻取得出借牌
    照廠商禾重公司所開立八十三年十一月之統一發票，並申報扣抵銷項稅額。被告
    以其違反營業稅法第十九條第一項第一款及稅捐稽徵機關管理營利事業會計帳簿
    憑證辦法第二十一條規定，乃核定補徵營業稅及裁處罰鍰，育鋒企業社循序起訴
    遭改制前行政法院即現最高行政法院八十六年度判字第四四七號判決駁回，該判
    決且認定本件原告為系爭工程之實際承包人，業經本院調取該案卷閱明屬實，亦
    足供參酌。是原告各該主張，要無足取。
六、綜上所述，原告之主張既不足取，其未依規定辦理營業登記，即擅自承包系爭工
    程，領取工程款計三、四四八、五００元（含稅），逃漏營業稅一六四、二一四
    元，被告依營業稅法第五十一條第一款規定按所漏稅額，重行核定裁處一倍罰鍰
    一六四、二００元，於法並無違誤，訴願決定予以維持，亦無不合。原告提起本
    件訴訟，求為撤銷，為無理由，應予駁回。又本件事證已明，原告請求傳訊禾重
    公司相關人員，核無必要，併此敘明。
七、據上論結，本件原告之訴為無理由，依行政訴訟法第一百九十五條第一項後段、
    第九十八條第三項前段，判決如主文。
中　　　華　　　民　　　國    九十一　　年　  　四　　　月　　　十　　　日
    　　                      高雄高等行政法院第一庭
                                          審判長法官　陳光秀
                                          法      官　楊惠欽
                                          法      官　李協明
右為正本係照原本作成。
如不服本判決，應於判決送達後二十日內向本院提出上訴書狀，其未表明上訴理由者
，應於提起上訴後二十日內向本院提出上訴理由書（須按對造人數附繕本）；如於本
判決宣示或公告後送達前提起上訴者，應於判決送達後二十日內補提上訴理由書（須
附繕本）。未表明上訴理由者，逕以裁定駁回。
提起上訴應預繳送達用雙掛號郵票七份（每份三十四元）。
中　　　華　　　民　　　國    九十一　　年　  　四　　　月　　　十　　　日
                                          法院書記官  蔡玫芳
